臺灣桃園地方法院刑事判決　　　　　　　　　　　　　九十年度訴字第二六四號
　　公　訴　人　臺灣桃園地方法院檢察署檢察官
　　被　　　告　甲○○
右列被告因違反毒品危害防制條例案件，茲經檢察官提起公訴（九十年度毒偵緝字第
四七二號、九十年度毒偵字第三八八一號、九十年度毒偵字第四０三二號），本院判
決如左：
    主  文
甲○○施用第一級毒品，累犯，處有期徒刑柒月；又連續施用第二級毒品，累犯，處
有期徒刑伍月。應執行有期徒刑拾月。
    事  實
一、甲○○前曾於民國八十六年間，因違反麻醉藥品管理條例案件，經本院於八十六
    年四月二十五日，以八十六年度易字第九九三號判決，判處有期徒刑四月，於八
    十六年五月二十二日確定，並於八十六年六月十一日易科罰金執行完畢；又於八
    十七年間，因犯加重竊盜案件，經本院於八十八年二月二十四日，以八十七年易
    字第三五七六號判決判處有期徒刑七月，於八十八年四月十二日確定，並於八十
    九年一月二十日執行完畢，仍不知悔改。先因施用毒品案件，經本院於八十八年
    二月十一日以八十八年度毒聲字第九四八號裁定送觀察、勒戒後，認無繼續施用
    毒品之傾向，經臺灣桃園地方法院檢察署檢察官於八十八年二月二十八日，以八
    十八年度偵字第二五七一號為不起訴處分確定。嗣甲○○於五年內復基於施用第
    二級毒品安非他命（下稱「安非他命」）之概括犯意，自九十年一月二十六日上
    午十一時回溯一百二十小時期間內某刻起至同年九月五日下午八時許，連續在桃
    園縣楊梅鎮○○○路二三九巷四號住處、同鎮水美里土地公廟內等處，以將安非
    他命放在錫箔紙上燃燒後吸食之方式，非法施用安非他命，平均約隔半個月即施
    用一次；其另於九十年九月七日凌晨四、五時許某刻，在前開土地公廟內，以將
    第一級毒品海洛因（下稱「海洛因」）摻入香菸煙草內抽煙之方式，非法施用海
    洛因一次。嗣為警分別於：（一）九十年一月二十六日上午八時三十分許，在桃
    園縣楊梅鎮○○○路二三九巷四號處查獲；（二）同年九月七日下午四時許，在
    同縣楊梅鎮○○路○段一七六巷內土地公廟前處查獲。而其於同年九月八日，經
    依本院九十年度毒聲字第一四０八號裁定送臺灣桃園看守所執行觀察、勒戒後，
    為該所採其尿液送驗結果呈嗎啡及安非他命陽性反應，始悉上情，並認其有繼續
    施用毒品之傾向。
二、案經臺灣桃園看守所移送及桃園縣警察局楊梅分局報請臺灣桃園地方法院檢察署
    檢察官偵查起訴。
    理  由
一、訊據被告甲○○於警詢、偵查中對於其非法施用安非他命之犯罪事實，及其於本
    院審理中對其非法施用海洛因、安非他命之犯罪事實等情固不否認，惟矢口否認
    扣案之吸食器為其所有，辯稱：該吸食器係一位綽號「阿魁」之不詳姓名年籍男
    子放在其住處的，是警察於九十年一月二十六日上午八時三十分許將其查獲時，
    其主動交給警察的，其平常是用錫箔紙施用安非他命云云。經查：被告於九十年
    一月二十六日被查獲時，所採集之尿液經送桃園縣衛生局鑑定呈安非他命陽性反
    應；另被告於九十年九月七日被查獲時所採集之尿液，經送桃園縣衛生局鑑定呈
    嗎啡類及甲基安非他命陽性反應；及其於同年九月八日，依本院九十年度毒聲字
    第一四０八號裁定送臺灣桃園看守所執行觀察、勒戒時所採集之尿液，送驗結果
    呈嗎啡陽性反應，此有桃園縣衛生局九十年二月五日及九十年十月十六日不法藥
    物尿液檢定書各乙紙、臺灣桃園監獄不法藥物尿液檢定書乙紙附卷可稽。按初次
    吸食或施打煙毒及麻醉藥品者，經人體代謝作用於八小時之內，即有約百分之八
    十之量排出，二十四小時之後，續有約剩餘量百分之九十再排出，七十二小時之
    後仍有殘餘微量排出，吸食或施打者個人體質不同，其排出時間亦會有所差異，
    尤其成癮者（抗藥性強）其於吸食後一百二十小時內所採之尿液，配合較具公信
    力之儀器（如氣相質譜儀），仍可能被檢測出，此有憲兵司令部八十年鑑驗字第
    ０九九九號函意旨可供參照。本件被告於九十年九月八日移送至桃園看守所時所
    採尿液經檢驗後既亦呈嗎啡陽性反應，核與被告於本院審理中自白其曾於九十年
    九月七日凌晨四、五時許，非法施用海洛因之情節相符，是被告應有於採尿前回
    溯一百二十小時期間內某刻，施用海洛因一次之犯行。此外，被告前因施用毒品
    案件，經本院於八十八年二月十一日以八十八年度毒聲字第九四八號裁定送觀察
    、勒戒後，認無繼續施用毒品之傾向，經臺灣桃園地方法院檢察署檢察官於八十
    八年二月二十八日，以八十八年度偵字第二五七一號為不起訴處分確定乙節，亦
    有臺灣桃園地方法院檢察署刑案資料查註紀錄表及臺灣高等法院被告全國前案紀
    錄表各乙份為憑，顯見其自白與事實相符。從而被告係前犯毒品案件經不起訴處
    分確定後，於五年內再犯毒品危害防制條例第十條之罪，亦堪認定。本件事證明
    確，被告犯行洵堪認定，應予依法論科。
二、核被告所為，係犯毒品危害防制條例第十條第一項之施用第一級毒品海洛因罪及
    同條第二項之施用第二級毒品安非他命罪，至其施用前後各持有海洛因、安非他
    命之低度行為，為施用之高度行為所吸收，不另論罪。被告先後多次施用安非他
    命之犯行，時間緊接，方法相同，觸犯構成要件相同之罪名，顯係基於概括犯意
    為之，均為連續犯，應依刑法第五十六條規定論以一罪，並加重其刑。所犯上開
    二罪，犯意各別，罪名不同，應予分論併罰。又被告前於民國八十七年間，因犯
    加重竊盜案件，業經本院於八十八年二月二十四日，以八十七年度易字第三五七
    六號判決，判處有期徒刑七月，於八十八年四月十二日確定，並於八十八年六月
    二十一日入監執行，於八十九年一月二十日執行完畢乙節，有臺灣桃園地方法院
    檢察署刑案資料查註紀錄表及臺灣高等法院被告全國前案紀錄表各乙紙附卷供參
    ，其受有期徒刑執行完畢後，於五年以內再犯有期徒刑以上之本罪，為累犯，應
    依刑法第四十七條遞加重其刑。爰審酌被告犯罪之目的、動機、其有多次施用毒
    品之前科、品行、犯罪手段、犯罪後所生損害、及犯罪後坦承大部犯行之態度等
    一切情狀，量處如主文所示之刑，並定其應執行之刑，以示懲儆。
三、至玻璃球吸食器乙組，雖經被告於遭警查獲時自動交出而扣案移送，惟其既非專
    供施用毒品之器具，亦非被告所有用以犯罪之物，業據被告陳明在卷，則既無其
    他證據足以證明前開吸食器確係被告所有供施用毒品之物，是本院認無併予沒收
    之必要，附此敘明。
據上論斷，應依刑事訴訟法第二百九十九條第一項前段，毒品危害防制條例第十條第
一項、第二項，刑法第十一條前段、第五十六條、第四十七條、第五十一條第五款，
判決如主文。
本案經檢察官李山明到庭執行職務。
中      華      民      國    九十一    年    二        月   二十二     日
                              臺灣桃園地方法院刑事第一庭
                              審判長法  官  吳  爭  奇
                                    法  官  范  明  達
                                    法  官  胡  芷  瑜
右正本證明與原本無異。
如不服本判決，應於判決送達後十日內向本院提出上訴狀 (應附繕本)，上訴於臺灣
高等法院。
                                    書記官  劉  晨  輝
中      華      民      國    九十一    年    二        月   二十五     日
附論罪科刑依據之法條：
毒品危害防制條例第十條第一項、第二項
施用第一級毒品者，處六月以上五年以下有期徒刑。
施用第二級毒品者，處三年以下有期徒刑。
